臺灣基隆地方法院刑事判決　
110年度智易字第5號
公  訴  人  臺灣基隆地方檢察署檢察官
被      告  陳泓宇



上列被告因違反商標法案件，經檢察官提起公訴（110年度偵字
第1180號），被告自白犯罪，檢察官聲請認罪協商而為判決，本
院判決如下：
    主  文
陳泓宇犯商標法第九十七條之非法販賣侵害商標權之商品罪，處
拘役叁拾日，如易科罰金，以新臺幣壹仟元折算壹日，緩刑貳年
。扣案如起訴書附表編號1至編號9之物均沒收。
    事實及理由
一、本件除補充「被告陳泓宇於本院審理及協商程序中之自白」
    為證據外，餘犯罪事實、證據及應適用之法條，均引用如附
    件起訴書之記載。
二、本案經檢察官與被告於審判外就科刑範圍達成合意，且被告
    為認罪之表示，此有「臺灣基隆地方檢察署檢察官協商進行
    單暨程序紀錄表」及本院協商程序筆錄附卷為憑。經查，上
    開協商合意之內容，並無刑事訴訟法第455條之4第1項所列
    情形之一，是檢察官聲請改依協商程序而為判決，核無不合
    ，本院爰不經言詞辯論，依雙方協商合意內容判決如主文。
三、應適用之法條：刑事訴訟法第455條之2第1項、第455條之4
    第2項、第455條之8、第454條第2項，商標法第97條前段、
    第98條，刑法第11條、第41條第1項前段、第74條第1項第1
    款。
四、本判決除有刑事訴訟法第455條之4第1項第1款、第2款、第
    4款、第6款、第7款所定情形之一，或違反同條第2項規定者
    外，不得上訴。
五、如有上開可得上訴情形，得自收受判決送達之日起20日內，
    向本院提出上訴狀（應附繕本），上訴於臺灣高等法院。　
本案經檢察官呂秉炎提起公訴，檢察官陳宜愔到庭執行職務。　
中　　華　　民　　國　　110 　年　　12　　月　　6 　　日
                  刑事第五庭法　官　吳佳齡
以上正本證明與原本無異。
本判決除有刑事訴訟法第455條之4第1項第1款、第2款、第4款、
第6款、第7款所定情形之一，或違反同條第2項規定者外，不得
上訴。
如有前揭除外情形，如不服本判決應於收受送達後20日內向本院
提出上訴書狀，並應敘述具體理由；其未敘述上訴理由者，應於
上訴期間屆滿後20日內向本院補提理由書(均須按他造當事人之
人數附繕本)「切勿逕送上級法院」。　　　　　　　　　
中　　華　　民　　國　　110 　年　　12　　月　　6 　　日
                                書記官　周育義
附錄論罪法條：
商標法第97條
明知他人所為之前二條商品而販賣，或意圖販賣而持有、陳列、
輸出或輸入者，處1年以下有期徒刑、拘役或科或併科新臺幣5萬
元以下罰金；透過電子媒體或網路方式為之者，亦同。
附件
臺灣基隆地方檢察署檢察官起訴書
                                    110年度偵字第1180號
　　被　　　告　陳泓宇　
上列被告因違反商標法案件，已經偵查終結，認應提起公訴，茲
將犯罪事實及證據並所犯法條分敘如下：
　　　　犯罪事實
一、陳泓宇明知附表所示之各商標圖樣，分別係經營附表所示品
    牌之英商艾須特貝克戴維斯有限公司（下稱艾須特貝克公司
    ）、一號娛樂英國有限公司（下稱一號娛樂公司）、日商任
    天堂株式會社（下稱任天堂會社）、日商小學館集英社製作
    股份有限公司（下稱小學館公司）、日商三麗鷗股份有限公
    司（下稱三麗鷗公司）及日商連股份有限公司（下稱日商連
    公司）向經濟部智慧財產局（下稱智財局）申請註冊取得如
    附表商標註冊證號之商標權，且現仍均在專用期間內，並為
    全球國際知名品牌與消費大眾所共知之著名商標，未經商標
    註冊人授權或同意，不得於同一或類似之商品，使用相同或
    近似之註冊商標，亦不得販賣或意圖販賣而持有或陳列前開
    商標之商品。竟基於販賣或意圖販賣而持有上開未經各商標
    權人授權或同意商品之犯意，自民國107年8月間起至109年8
    月間，自網路購物平台「淘寶網」之不詳賣家，陸續購得仿
    冒上述商標之商品後，在基隆市○○○○路000○00號住處，經網
    際網路，在其經營之露天拍賣平台帳號「faddismˍangel」
    頁面內，公開陳列仿冒上開商標之商品，並陸續將如附表所
    示侵害商標權之商品，販售予不特定人牟利。嗣經警自上開
    露天拍賣平台帳號頁面，向陳泓宇購得仿冒佩佩豬商標玩具
    1件後，經商標權人委任之鑑定人鑑定確為仿冒商品，復於1
    09年8月26日12時41分許持搜索票赴其上址住處執行搜索，
    當場扣得如附表所示之數量與商品，且經將該等商品經送商
    標權人委任之鑑定人鑑定後，確認均為仿冒商標之商品，始
    悉上情。
二、案經艾須特貝克公司、一號娛樂公司、任天堂會社訴由內政
    部警政署保安警察第二總隊移送偵辦。
　　　　證據並所犯法條
一、證據清單及待證事實：
編號 證據名稱 待證事實 ㈠ 被告陳泓宇於警詢與本署偵查中之供述。 被告坦承上揭販賣或持有附表所示商品之事實，惟辯稱：伊是向網路下單購買，買的價格是看網路大家公布的價格，伊不知道正版商品與伊購買商品有什麼差異，伊在網路購買時候有問過賣家商品有沒有問題，賣家都說沒有問題，伊才會下單購買，但佩佩豬的商品係向佳發玩具行購買的云云。 ㈡ 內政部警政署保安警察第二總隊刑事警察大隊偵一隊搜索、扣押筆錄與扣押物品目錄表各1份。 證明被告販賣或持有附表所示商品之事實。 ㈢ 露天拍賣平台帳號「faddismˍangel」頁面5張。 證明被告陳列附表所示商品之事實。 ㈣ 被告於「淘寶網」登錄之擷取畫面1張。 證明被告自「淘寶網」登錄購入上揭仿冒商標商品之事實。 ㈤ 1.貞觀法律事務所於109年10月13日出具之鑑定報告書1紙。 2.艾須特貝克公司、一號娛樂公司於109年10月13日出具之刑事陳報狀1紙。 3.智財局商標註冊第00000000、00000000號之商標詳細報表1紙。 證明附表編號1、2、3所示商品係仿冒商標圖樣之商品。 ㈥ 1.任天堂會社於109年11月24日出具之鑑定意見書1紙。 2.智財局商標註冊第00000000號之商標詳細報表1紙。 證明附表編號4所示商品係仿冒商標圖樣之商品。 ㈦ 1.國際影視有限公司於109年10月27日出具之鑑定報告書、仿冒商品鑑價報告書各1紙。 2.小學館公司107年4月1日出具之授權委任狀。 3.智財局商標註冊第00000000號之商標詳細報表1紙。 證明附表編號5所示商品係仿冒商標圖樣之商品。 ㈧ 1.萬國法律事務所於109年10月15日出具之侵害商標權真仿品比對報告、侵權仿冒品鑑價報告各1紙。 2.三麗鷗公司於109年10月15日出具之刑事陳報狀1紙。 3.智財局商標註冊第00000000號之商標詳細報表1紙。 證明附表編號6所示商品係仿冒商標圖樣之商品。 ㈨ 1.萬國法律事務所於109年10月15日出具之侵害商標權真仿品比對報告、侵權仿冒品鑑價報告各1紙。 2.日商連公司於109年10月15日出具之刑事陳報狀1紙。 3.智財局商標註冊第00000000、00000000、00000000號之商標詳細報表1紙。 證明附表編號7、8、9所示商品係仿冒商標圖樣之商品。 ㈩ 佳發玩具行110年6月7日函。 佐證附表編號3所示商品非佳發玩具行出貨商品之事實。 
二、核被告陳泓宇所為，係犯商標法第97條前段之明知為仿冒商
    品仍販賣罪嫌。被告意圖販賣而持有、陳列、輸入仿冒商標
    商品之行為，為販賣仿冒商標商品之高度行為所吸收，不另
    論罪。再被告以一行為侵害如附表所示數商標權人法益，為
    想像競合犯，請依刑法第55條，從一重處斷。又被告自107
    年8月間起，至查獲時止，先後多次在密切接近之一定時間
    及空間內，持有並公開陳列、販售仿冒商標商品之行為，客
    觀上具有反覆、延續實行之特徵，從而，在行為概念上，縱
    有多次侵害商標權人之商標權之舉措，亦請論以集合犯之包
    括一罪。再扣案仿冒商標圖樣之商品，請依商標法第98條規
    定宣告沒收。又被告之犯罪所得，請依刑法第38條之1第1項
    宣告沒收，如於全部或一部不能沒收或不宜執行沒收時，請依
    刑法第38條之1第3項規定，追徵其價額。
三、依刑事訴訟法第251條第1項提起公訴。
  　此　致  
臺灣基隆地方法院
中　　華　　民　　國　 110　　年　　8 　　月　　17　　日
　　　　　　　　　　　　　　　檢　察　官　呂秉炎
本件正本證明與原本無異
中　　華　　民　　國　 110　　年　　8 　　月　　26　　日
　　　　　　　　　　　　　　　書  記  官　蕭舜文　
附錄本案所犯法條全文
商標法第97條
（罰則）
明知他人所為之前二條商品而販賣，或意圖販賣而持有、陳列、
輸出或輸入者，處 1 年以下有期徒刑、拘役或科或併科新臺幣
5 萬元以下罰金；透過電子媒體或網路方式為之者，亦同。
附表：　
編號 品牌 商標權人 商標圖樣 商標註冊證號 商品 數量 1  英商 艾須特貝克公司/一號娛樂公司 詳偵卷第47、51頁 第00000000、 00000000號 仿冒左列商標圖樣之氣球  33個 2     仿冒左列商標圖樣之充氣氣球 20個 3     仿冒左列商標圖樣之玩具 4個 4  日商 任天堂會社 詳偵卷第71頁 第00000000號 仿冒左列商標圖樣之氣球 96個 5  日商 小學館公司 詳偵卷第85頁 第00000000號 仿冒左列商標圖樣之氣球 49個 6 日商 三麗鷗公司 詳偵卷第109頁 第00000000號 仿冒左列商標圖樣之氣球 11個 7 日商 日商連公司 詳偵卷第119頁 第00000000號 仿冒左列商標圖樣之氣球 52個 8 日商 日商連公司 詳偵卷第121頁 第00000000號 仿冒左列商標圖樣之氣球 60個        9 日商 日商連公司 詳偵卷第123頁 第00000000號 仿冒左列商標圖樣之氣球 28個        共計      353個